---
title: "Projet_clestering"
author: "Moussa AIAD et  Anass EL MENAN"
date: "7 mars 2018"
output: html_document
---

Resumé:
cette base de données decrit la consomation énergétique domestique toutes les 1 min durant 47 mois (soit 4 ans). elle contient 2,075,259 d'obseravtions et 9 variables.
les variables sont:
-la date
-l'heure
-global_active_power: puissance active moyenne en minutes des maisons (en kilowatt)
-global_reactive_power: puissance réactive moyenne en minutes des maisons (en kilowatt)
-tension: tension moyenne par minutes (en volt)
-Intensité.globale: Intensité moyenne des minutes moyenne des maisons (en ampère)
-sub_metering_1: sous-comptage d'énergie n ° 1 (en wattheure d'énergie active). Il correspond à la cuisine, contenant principalement un lave-vaisselle, un four et un micro-ondes (les plaques chauffantes ne sont pas électriques mais alimentées au gaz)
-sub_metering_2: sous-comptage d'énergie n ° 2 (en wattheure d'énergie active). Il correspond à la buanderie, contenant un lave-linge, un sèche-linge, un réfrigérateur et une lumière
-sub_metering_3: sous-dosage énergétique n ° 3 (en wattheure d'énergie active). Il correspond à un chauffe-eau électrique et à un climatiseur

```{r}
library(dplyr)
library(tidyverse)
setwd("C:/Users/ayadm/OneDrive/isup/clustering")
data = read.table("household_power_consumption.txt",sep = ";",header = TRUE)
glimpse(data) #pour verifier les types de variables

```

TRAITEMENT DE D0NNEES


 changement de type de variable factor en numeric
```{r }
data = mutate(data, Global_active_power= as.numeric(levels(Global_active_power))[Global_active_power])
data = mutate(data, Global_reactive_power= as.numeric(levels(Global_reactive_power))[Global_reactive_power])
data = mutate(data, Voltage= as.numeric(levels(Voltage))[Voltage])
data = mutate(data, Global_intensity= as.numeric(levels(Global_intensity))[Global_intensity])
data = mutate(data, Sub_metering_1= as.numeric(levels(Sub_metering_1))[Sub_metering_1])
data = mutate(data, Sub_metering_2= as.numeric(levels(Sub_metering_2))[Sub_metering_2])
data = mutate(data,Global_power=Global_active_power+Global_reactive_power)

glimpse(data)     # vérification du type de données
class(data$Voltage) # la variable Voltage est desormé de type numéric

```

 Suppression des valeurs manquantes
```{r}
library(dplyr)
data = data %>%
  na.omit(data)

data = dplyr::slice(data,1:10000)
data_select_sclae = scale(data[,3:ncol(data)], center = TRUE,scale = TRUE)

```

CAH et ACP
```{r}
library(FactoMineR)
#la fonction PCA() normalise par défaut les données
mydataFil = data[, -c(1, 2)]
res.pca = PCA(mydataFil, ncp=3)

#on enlève les variables très corrélées
mydataFil2 = mydataFil[, -c(3, 4)]
res.pca = PCA(mydataFil2, ncp=3)
```

```{r}
#HCPC
res.hcpc <- HCPC(res.pca, graph = FALSE)

#affichage des données avec le cluster correspondant
head(res.hcpc$data.clust, 10)

#variables décrivant les clusters
res.hcpc$desc.var

#composantes principales + arbre
plot(res.hcpc, choice = "3D.map")

#dendrogramme 
plot(res.hcpc, choice ="tree", cex = 0.6)

#nuage de points avec partitionnement des données
plot(res.hcpc, choice ="map", draw.tree = FALSE)
```

Kmeans
 
 Choix du nombre des groupes
```{r}
library(dplyr)

liste_variance <- function( k = 2:20, t = data_select_sclae[,1:2]){
  x = rep(0,18)
  for(i in k){
  cl = kmeans(t,i,nstart=5)
  x[i-1] = cl$betweenss/cl$totss
  }
  return(x)
}

t = data_select_sclae[,3:4]
k = 2:20
y =liste_variance(k,t)
x = 1:19
plot(x,y,type = "b",col = "blue",xlab="Nb. de groupes",ylab="% inertie expliquée",main = "sum of squared") #on retiendra 4 classes pour notre K-means

```

 Clustering de la puissance active et reactive
```{r}
cl_kmeans = kmeans(data_select_sclae[,1:2],4,nstart=30,algorithm ="Lloyd")
plot(data_select_sclae[,1:2], col = cl_kmeans$cluster)
points(cl_kmeans$centers, col = 1:4, pch = 8,cex = 15)
cl_kmeans #le partionnement explique presque 70 % de l'inertie
```

 Boxplot des variables Cuisine, Buanderie et Chauffe_eau_et_climatiseur
 cette ne figure ne figure pas sur le projet 
```{r}
library("tidyverse", lib.loc="~/R/win-library/3.4")
library("cluster", lib.loc="C:/Program Files/R/R-3.4.1/library")
library("factoextra", lib.loc="~/R/win-library/3.4")


data[,5:7] %>%
  mutate(Cluster = cl_kmeans$cluster) %>%
  group_by(Cluster) %>%
  summarise_all("mean")

data[,5:7] %>%
  mutate(Cluster = cl_kmeans$cluster) %>%
  group_by(Cluster) %>%
  filter(Cluster==1) %>%
  #summarise_all("mean")
  boxplot(col = c("blue", "red", "yellow","white"), names =   
            c("Cuisine","Buanderie","Chauffe_eau_et_climatiseur","cluster"),main="classe 1")

data[,5:7] %>%
  mutate(Cluster = cl_kmeans$cluster) %>%
  group_by(Cluster) %>%
  filter(Cluster==2) %>%
  #summarise_all("mean")
  boxplot(col = c("blue", "red", "yellow","white"), names =   
            c("Cuisine","Buanderie","Chauffe_eau_et_climatiseur","cluster"),main="classe 2")

data[,5:7] %>%
  mutate(Cluster = cl_kmeans$cluster) %>%
  group_by(Cluster) %>%
  filter(Cluster==3) %>%
  #summarise_all("mean")
  boxplot(col = c("blue", "red", "yellow","white"), names =   
            c("Cuisine","Buanderie","Chauffe_eau_et_climatiseur","cluster"),main="classe 3")

data[,5:7] %>%
  mutate(Cluster = cl_kmeans$cluster) %>%
  group_by(Cluster) %>%
  filter(Cluster==4) %>%
  #summarise_all("mean")
  boxplot(col = c("blue", "red", "yellow","white"), names =   
            c("Cuisine","Buanderie","Chauffe_eau_et_climatiseur","cluster"),main="classe 4")
```

 Récuperation des observations de chaque groupe
```{r}
c1=which(cl_kmeans$cluster==1) #groupe 1
c2=which(cl_kmeans$cluster==2) #groupe 2
c3=which(cl_kmeans$cluster==3) #groupe 3
c4=which(cl_kmeans$cluster==4) #groupe 4

classe_1=as.data.frame(data[c1,7:9])
classe_2=as.data.frame(data[c2,7:9])
classe_3=as.data.frame(data[c3,7:9])
classe_4=as.data.frame(data[c4,7:9])

```

 Nuage de points des variables Cuisine, Buanderie, Chauffe_eau_et_climatiseur
```{r}
library(ggplot2)
df <- data.frame(x=1:length(classe_1$Sub_metering_3), y1=classe_1$Sub_metering_1, y2=classe_1$Sub_metering_2,y3=classe_1$Sub_metering_3)
ggplot(df, aes(x, y = value, color = variable)) + 
    geom_line(aes(y = y1, col = "Cuisine")) + 
    geom_line(aes(y = y2, col = "Buanderie"))+geom_line(aes(y = y3, col = "Chauffe_eau_et_Climatiseur"))+  ggtitle("Puissance par observation de la classe 1")

df <- data.frame(x=1:length(classe_2$Sub_metering_3), y1=classe_2$Sub_metering_1, y2=classe_2$Sub_metering_2,y3=classe_2$Sub_metering_3)
ggplot(df, aes(x, y = value, color = variable)) + 
    geom_line(aes(y = y1, col = "Cuisine")) + 
    geom_line(aes(y = y2, col = "Buanderie"))+geom_line(aes(y = y3, col = "Chauffe_eau_et_Climatiseur"))+  ggtitle("Puissance par observation de la classe 2")

df <- data.frame(x=1:length(classe_3$Sub_metering_3), y1=classe_3$Sub_metering_1, y2=classe_3$Sub_metering_2,y3=classe_3$Sub_metering_3)
ggplot(df, aes(x, y = value, color = variable)) + 
   geom_line(aes(y = y1, col = "Cuisine")) + 
    geom_line(aes(y = y2, col = "Buanderie"))+geom_line(aes(y = y3, col = "Chauffe_eau_et_Climatiseur"))+  ggtitle("Puissance par observation de la classe 3")

df <- data.frame(x=1:length(classe_4$Sub_metering_3), y1=classe_4$Sub_metering_1, y2=classe_4$Sub_metering_2,y3=classe_4$Sub_metering_3)
ggplot(df, aes(x, y = value, color = variable)) + 
     geom_line(aes(y = y1, col = "Cuisine")) + 
    geom_line(aes(y = y2, col = "Buanderie"))+geom_line(aes(y = y3, col = "Chauffe_eau_et_Climatiseur"))+  ggtitle("Puissance par observation de la classe 4")
```

Modèles de mélange
 Application de la méthode sur les données en choisissant le nombre de groupe k=2, le critère de sélection est le BIC et le modèle est celui qui colle le mieux aux données parmi les 28 modèles possibles
 
```{r}
library(Rmixmod)
t = as.data.frame(data_select_sclae[,1:2])
resMixmod = mixmodCluster(t, nbCluster = 2, models = mixmodGaussianModel(),criterion = c("BIC"))
summary(resMixmod)
plot(resMixmod)

```

 Amélioration de la méthode précédente
```{r}
library("Rmixmod")
#mixmodStrategy()
data = dplyr::slice(data,1:10000)
data_select_sclae = scale(data[,1:ncol(data)], center = TRUE,scale = TRUE)
t = as.data.frame(data_select_sclae[,1:2])
strategy1 <- mixmodStrategy(algo = "EM", initMethod = "random",
       nbTry = 50, epsilonInInit = 0.000001)
xem2<-mixmodCluster(t,nbCluster=2:8,
criterion = c("BIC", "ICL"), models = mixmodGaussianModel())
xem2
plot(xem2)
```

 Simulation des lois de mélange
```{r}
library(Rmixmod)
t = as.data.frame(data_select_sclae[,1]) #Global_active_power
strategy1 <- mixmodStrategy(algo = "EM", initMethod = "random",
   	nbTry = 10, epsilonInInit = 0.000001)
resMixmod<-mixmodCluster(t,nbCluster=2:8,
criterion = c("BIC","ICL"), models = mixmodGaussianModel())

estimatedDensite = function(x) as.numeric(sapply(x, function(y) t(resMixmod@bestResult@parameters@proportions)%*%dnorm(y,as.numeric(resMixmod@bestResult@parameters@mean),as.numeric(resMixmod@bestResult@parameters@variance)))) 
curve(estimatedDensite,add=T, col = 2) 


t = as.data.frame(data_select_sclae[,2]) #Global_reactive_power
strategy1 <- mixmodStrategy(algo = "EM", initMethod = "random",
   	nbTry = 10, epsilonInInit = 0.000001)
resMixmod<-mixmodCluster(t,nbCluster=2:8,
criterion = c("BIC","ICL"), models = mixmodGaussianModel())

estimatedDensite = function(x) as.numeric(sapply(x, function(y) t(resMixmod@bestResult@parameters@proportions)%*%dnorm(y,as.numeric(resMixmod@bestResult@parameters@mean),as.numeric(resMixmod@bestResult@parameters@variance)))) 
curve(estimatedDensite,add=T, col = 2) 
```

