---
title: "Projet_fiabilité"
author: "MOUSSA Aiad"
date: "17 février 2018"
output: html_document
---

```{r setup, include=TRUE}
setwd("C:/Users/ayadm/OneDrive/isup/fiabilite")
library(ggplot2)
data = read.table("data.csv",sep=",",dec = ",",header = TRUE)
names(data)<-c("annee","Debit","Hauteur")

data
```

Introduction 















DÉTERMINATION DE LA HAUTEUR HAUTEUR HAUTEUR HAUTEUR HAUTEUR HAUTEUR

Définition (Risque)

Définition (Fiabilité)

Taitement des valeurs manquante

```{r}

library(VIM)
data=kNN(data, k=5, imp_var=FALSE)
#df <- data.frame(x=data[,1], y1=data[,2],y2=data[,3])
#ggplot(df, aes(x, y = value, color = variable)) + 
#    geom_col(aes(y = y1, col = "Hauteur"))+geom_col(aes(y=y2,col="debit"))

df <- data.frame(x=data[,3],y=data[,2])
ggplot(df, aes(x, y = value, color = variable)) +geom_col(aes(y=y,col="debit"))

```
la haiteur de débit maximum rélevé sur les données historique est de 7,2. En tenant compte de cette information cruciale donnée par les données historique et de la présence de quelleques valeurs manquante, on peut proposer une hauteur de digue de 10

```{r}
#x=rnorm(length(data[,3]),4,1)
hist(x = data[,3],freq = FALSE, main = "hauteur d eau")
#curve(dnorm(x,4,1.3,log = FALSE),from=1,to=8, add=TRUE)


```




```{r}
library("evd")
par(mfrow=c(1, 2))
tscaleplot(data$Hauteur, legend.loc=NULL)
tshapeplot(data$Hauteur, legend.loc=NULL)
simuGPD=fpot(data$Hauteur,threshold = 5.5)
simuGPD
simu_VaR=fpot(data$Hauteur,threshold = 5.5,npp = 1,mper= 50,std.err = FALSE)
simu_VaR$estimate  
```



```{r}
library(evmix)
library(fExtremes)
mrlplot(data$Hauteur)
datagev<-gevFit(data$Hauteur)
summary(datagev)
head(data)
```


```{r}
mrlplot(data$Hauteur,try.thresh = c(5.5, 6 ))
datagev<-gevFit(data$Hauteur)
summary(datagev)
head(data)
```


```{r}
library(evd)
taille=length(data$annee)
simuVaR=fpot(data$Hauteur,5.5,npp=1,mper=taille)
simuVaR$estimate
```
  rlevel     shape 
 7.013531 -0.724686 


II Approche
```{r}
library("triangle")
#library("gumbel")
Z_v = rtriangle(149, 49, 51, 50)
Z_m = rtriangle(149, 54, 56, 55)
K_s = rnorm(149, 30, 7.5)
Q = rgumbel(149, 1013, 558)
L = 5000
B = 300
Z_b = 55.5

H = (Q/(K_s*sqrt((Z_m-Z_v)/L)*B))^(3/5)
mydata = H
mydata
```



 III Approche
```{r}
library(evmix)
library(fExtremes)
library("MonteCarlo")
H_d=4
surverse=function(Q,K,Zm,Zv,L,B,H_d=0:100){
  v=vector()
  for(i in H_d){
    S=Z_v+H-Z_b-i
    estim_S=sum(S)/100
    v=append(v,estim_S)
  }
return(v)
}
n_grid<-c(50,100,250,500)
loc_grid<-seq(0,1,0.2)
scale_grid<-c(1,2)
param_list=list("n"=n_grid, "loc"=loc_grid, "scale"=scale_grid)
erg<-MonteCarlo(func=surverse(Q,K,Zm,Zv,L,B), nrep=250, param_list=param_list, ncpus=1)

#surverse(Q,K,Zm,Zv,L,B)
```


data3=read.table("Classeur1.csv",sep="\t",dec = ",",header = TRUE)
mrlplot(data3$cout_moyenne)
datagev1<-gevFit(data3$cout_moyenne)
summary(datagev1)
#head(data3)

```{r}
mrlplot(mydata)
dat<-gevFit(mydata)
summary(dat)

```

```{r}
VaR=fpot(mydata,50,npp=1,mper=100)
VaR$estimate
```

```{r}
#v=vector()
H=H[1:30]
for(i in 1:30){
S=H-i
print(S)
}

#Z_b-Z_v-H-3

```

```{r}
v=vector()
comtp0=0
comtp01=0
comtp2=0
for(i in seq(0,15)){
#S=Z_b-Z_v-H-i
#S=Z_v+H-Z_b-i
S=H-i
for(k in S){
  if(k>=1.5){
    comtp0=(1/30)*(comtp0+k*2000)}
#  }
#comtp0

#comtp1=0
#for(i in S){
  if(k==1 || k<1.5){
    comtp1=(1/30)*(comtp1+k*1500)}
#  }
#comtp1

#comtp2=0
#for(i in S){
  if(k==0.5 || k<1){
    comtp2=(1/30)*(comtp2+k*150)}
  }
#comtp2

comtpeur=comtp0+comtp1+comtp2
v=append(v,comtpeur)
remove(S)
}
v
#S[1]

```

```{r}
w=vector()
c0=0
c1=0
for(i in seq(0,15)){
  if(i<4){
    c0=c0+(i^2.6)*(1.3)
  }else{
    c1=c1+(i^1.8)*(1.3)
  }
  c=c0+c1
  w=append(w,c)
}
w 

cout_digue = function(x,y,n){
  cout=vector()
  for(i in seq(1,n)){
    surverse=x-i
    if(surverse[i]<=-0.1){
      cout = append(cout,0)
    }else if(surverse[i]==0 || surverse[i]<0.5){
            cout = append(cout,y[i]*0.1)
    }else if(surverse[i]==0.5 || surverse[i]<1){
                  cout = append(cout,y[i]*0.5)
    }else if(surverse[i]>=1){
                        cout = append(cout,y[i])
    }
  }
  return(cout)
}

cout = cout_digue(H,w,16)

length(H)
length(w)
#########################################################################
#########################test de calcul##################################
#########################################################################
Cg=vector()
#j=0
#while(j<=30){
for(i in seq(1,30)){
  if(S[i]>=1){
    Cg=append(Cg,W[i])
    }
  if(S[i]==0.5 || S[i]<1){
    Cg=append(Cg,W[i]/2)
  }
  if(S[i]==0 || S[i]<0.5){
    Cg=append(Cg,W[i]*0.1)
  }
  if(S[i]<0){
    Cg=append(Cg,W[i]*0)
  }

} 

#}
S
Cg
#j=0
for(i in seq(1,30)){
  t=S[i]
  if(t<0){
print("No")
  }
 if(t>0){
print("yes")
  }
}

```


```{r}
Cc=w+v+cout
Cc
#plot(x=seq(0,30),y=Cc,type = "o",main = "coût moyenné en fonction de la hauteur de la digue",xlab="hauteur de la digue",ylab="coût moyenné")
```

```{r}
plot(x=seq(1,16),y=Cc,type = "o",main = "coût moyenné en fonction de la hauteur de la digue",xlab="hauteur de la digue",ylab="coût moyenné")
```

```{r}
Cout = function(x){
  v=vector()
  w=vector()
comtp0=0
comtp01=0
comtp2=0
c0=0
c1=0
#S=Z_b-Z_v-H-i
#S=Z_v+H-Z_b-i
S=H-x
for(i in S){
  if(i>=1.5){
    comtp0=(1/30)*(comtp0+i*2000)}
  }
#comtp0

#comtp1=0
for(i in S){
  if(i==1 || i<1.5){
    comtp1=(1/30)*(comtp1+i*1500)}
  }
#comtp1

#comtp2=0
for(i in S){
  if(i==0.5 || i<1){
    comtp2=(1/30)*(comtp2+i*150)}
  }
#comtp2

comtpeur=comtp0+comtp1+comtp2
v=append(v,comtpeur)


#for(i in 1:30){
if(x<4){
  c0=c0+((x^2.6)*(1.3+(1/30)))
}else{
  c1=c1+((x^1.8)*(1.3+(100/30)))
}
c=c0+c1
w=append(w,c)
#}
return(v+w)
}
Cout(1)
optimize(Cout,c(1,30))
print(optimise(Cout,c(2,5)))
```

