---
title: "cahier_exercice_de_simulation_modeles_robustesse"
author: "Aiad Moussa et Farid MdjimilÃffÃ???'Ãf,Ã,Â©"
date: "14 octobre 2017"
output:
  word_document: default
  pdf_document: default
  html_document: default
---

Exo1:
Simulation de la loi de weibul
```{r}
par(mfrow=c(2,2))
n<-100
x<-runif(n,min=1,max=5000)
alpha<-0.5
t<-log(x)
y<- exp(-t/alpha)
plot(x,y,col=6)
curve(exp(-log(x)/alpha),0,5000,add=T)
alpha<-0.8
t<-log(x)
y<- exp(-t/alpha)
plot(x,y,col=6)
curve(exp(-log(x)/alpha),0,5000,add=T)
alpha<-0.1
t<-log(x)
y<- exp(-t/alpha)
plot(x,y,col=6)
curve(exp(-log(x)/alpha),0,5000,add=T)
alpha<-0.7
t<-log(x)
y<- exp(-t/alpha)
plot(x,y,type = "o",col=6)
curve(exp(-log(x)/alpha),0,5000,add=T)
```

Exo 1: Simulatoin d'une loi de Weibul.

```{r}
# library(fExtremes)
# x = rgev(n =1000, xi = -1)
# curve(dgev(x,xi = -1),from = -5,to=5,main = "Loi de weibul",add=TRUE)
# curve(dgev(x, xi = -5),from = -5,to=5,col="red",add=TRUE)
# curve(dgev(x, xi = -10),from = -5,to=5,col="blue",add=TRUE)
# legend(2, 0.8, legend=c("xi = -1", "xi = -5","xi = -10"),
#        col=c("black","red", "blue"), lty=1:3, cex=0.8)
# 
# 
# curve(dgev(x,xi = -1,mu= 1),from = -5,to=5,main = "Loi de weibul",add=TRUE)
# curve(dgev(x,xi = -5,mu = 2),from = -5,to=5,col="red",add=TRUE)
# curve(dgev(x,xi = -10,mu = 20),from = -5,to=5,col="blue",add=TRUE)
# legend(-4, 0.8, legend=c("xi = -1 mu=0", "xi = -5 mu=1","xi = -10 mu=2"),
#        col=c("brown","darkgreen", "darkred"), lty=1:3, cex=0.8)
```
On voit que la variation de du paramètres  de forme xi influe beaucoup sur la loi de weibull. En revanche elle reste invariante par rapport aux paramètres de position mu et au paramtètre d'echelle beta. 

```{r}
# x=rgpd(n=100,xi=1,mu=0,beta = 1)
# curve(dgpd(x,xi=1,mu=1,beta = 1),from = -5,to=5)
# curve(dgpd(x,xi=5,mu=5,beta = 1),from = -5,to=5,col="blue",add=TRUE)
# curve(dgpd(x,xi=10,mu=6,beta = 1),from = -5,to=5,col="red",add=TRUE)
```


Exo
Test de wilcoxon
Simulation de 10000 réel de Wn pour chaque valeur de U on trace la   densité de Wn à revoir l ennoncée)
```{r}
n=20
approx_densite=function(n){
#creation de deux variable uniforme sur [0,1]
#n=5 faire varier la taille de l echentillon
#for (n in seq(5,10000,by=)){
U=runif(n)
V=runif(n)
#vect=numeric(n)
Z=sort(union(U,V))
l=1:length(Z)
data=data.frame(l,Z,U)
t=0
for(t in seq(1,n,by=1)){
 for (i in l){
  for(j in U){
    if(Z[i]==j){
      t=(t+i)/n
      #vect[t]=t
     }
   }
 }
}
return(t)
#return(vect)
#}
}
 
vect=numeric(n)
x=numeric(n)
t=n
for(y in seq(1,n,by=1)){
vect[y]=approx_densite(t)
t=10+t
x[y]=t
}

x=rwilcox(nn=10000,5000,5000)
curve(dwilcox(x,5000,5000),from = -5,to=5,main="densité de Wilcoxon")
```





```{r}
library(fExtremes)
n=100
mu=seq(0,0.05,by=0.0005)
for(i in mu){
X=rnorm(n,mu,1)
p=pnorm(0.001,mu,1,lower.tail=FALSE)
q=qnorm(p,mu,1,lower.tail=FALSE)
}

data.frame(mu,p,q)
```

on remarque que plus le paramètre de position mu augmente et plus les quantiles p et q augmentent aussi.
Mêeme procedure pour la loi de weibull et pareto.

```{r}
n=100
mu=seq(0,0.05,by=0.0005)
for(i in mu){
X=rweibull(n,mu,1)
p=pweibull(0.001,mu,1,lower.tail=FALSE)
q=qweibull(p,mu,1,lower.tail=FALSE)
}
data.frame(mu,p,q)
```

on voit que les quantiles de la loi de weibull ne sont pas très sensible à la variation du parmètre de position mu.

```{r}
n=100
mu=seq(0,0.05,by=0.0005)
q = seq(-5, 5, by = 0.1)
p = seq(0.1, 1, by = 0.1)
for(i in mu){
#X=pareto(n,mu,1)
p=pgpd(q, xi = 1, mu = 0, beta = 1, lower.tail = TRUE)
q=qgpd(p, xi = 1, mu = 0, beta = 1, lower.tail = TRUE)
}
data.frame(mu,p,q)
```

estmateur à noyau gaussien
chois de la fenetre h
simulation de la loi N(0,1) pour 1000 echentillon 
```{r}
par(mfrow = c(2,2))
x=rnorm(1000)
d=density(x,bw=0.1,kernel="gaussian",n=length(x),from=-4, to= 4)
plot(density(x,bw=0.5,kernel="gaussian",n=length(x),from=-4, to= 4))
curve(dnorm(x),-4,4,col=19,add=TRUE)
plot(density(x,bw=0.001,kernel="gaussian",n=length(x),from=-4, to= 4))
curve(dnorm(x),-4,4,col=19,add=TRUE)
plot(density(x,bw=0.15,kernel="gaussian",n=length(x),from=-4, to= 4))
curve(dnorm(x),-4,4,col=19,add=TRUE)
plot(density(x,bw=0.251,kernel="gaussian",n=length(x),from=-4, to= 4))
curve(dnorm(x),-4,4,col=19,add=TRUE)
```
on voit que l estimateur à noyau pour le cas d'une loi normal estime très bien 
la densité de la vaie loi pour bw=0.5.

estmateur à noyau gaussien
chois de la fenetre h
simulation de la loi exponentiel pour 1000 echentillon
```{r}
par(mfrow = c(2,2))
x=rexp(1000)
d=density(x,bw=0.1,kernel="gaussian",n=length(x),from=0, to= 10)
plot(density(x,bw=0.5,kernel="gaussian",n=length(x),from=0, to= 10))
curve(dnorm(x),0,10,col=19,add=TRUE)
plot(density(x,bw=0.001,kernel="gaussian",n=length(x),from=0, to= 10))
curve(dnorm(x),0,10,col=19,add=TRUE)
plot(density(x,bw=0.15,kernel="gaussian",n=length(x),from=0, to= 10))
curve(dnorm(x),0,10,col=19,add=TRUE)
plot(density(x,bw=0.251,kernel="gaussian",n=length(x),from=0, to= 10))
curve(dnorm(x),0,10,col=19,add=TRUE)

```
on remarque l estimateur est au dessous de la vraie loi.
on a un effet de sous lissage.
on a un mauvais estimateur. Un moyen de corriger cette erreur est de diminuer encore plus la taille des fenêtres pour essayer d'avoir un bon compromis biais variance.


estmateur à noyau gaussien
chois de la fenetre h
simulation de la loi de cauchy pour 1000 echentillon
```{r}
par(mfrow = c(2,2))
x=rcauchy(1000)
d=density(x,bw=0.1,kernel="gaussian",n=length(x),from=-10, to= 10)
plot(density(x,bw=0.5,kernel="gaussian",n=length(x),from=-10, to= 10))
curve(dnorm(x),-10,10,col=19,add=TRUE)
plot(density(x,bw=0.001,kernel="gaussian",n=length(x),from=-10, to= 10))
curve(dnorm(x),-10,10,col=19,add=TRUE)
plot(density(x,bw=0.15,kernel="gaussian",n=length(x),from=-100, to= 10))
curve(dnorm(x),-10,10,col=19,add=TRUE)
plot(density(x,bw=0.251,kernel="gaussian",n=length(x),from=-10, to= 10))
curve(dnorm(x),-10,10,col=19,add=TRUE)

```
on remarque l'estimateur est au dessus de la vraie loi pour valeur bw=0.5,cela se traduit par un phénomène de sur lissage.
on a un effet du sur lissage/sous lissage sauf pour le cas h=0.15 qui semble bien prédire la vraie densité de la loi de cauchy.
l

code de l estimateur de la densité par la méthode à noyau en choisisant h la 
taille de la fênetre
```{r}
Kh=function(x,X,h){
    if(2*abs(x-X)<=h){
      return(1/h)
      }
      else {return(0)}
}


noyau=function(x,y,h){
  is.vector(y)
  n=length(y)
  y=sort(y)
  fnh=numeric(n)
  t=0
  for(i in seq(1,n,by=1)){
    t=t+Kh(x,y[i],h)
    fnh[i]=t/(n*h)
    }
  return(fnh) 
  }

```

code de l estimateur de la densité par la méthode de validation croisée avec
h la taille de la fênetre
```{r}
Kh=function(x,X,h){
    if(2*abs(x-X)<=h){
      return(1/h)
      }
      else {return(0)}
}


validation_croisee=function(x,y,h){
  is.vector(y)
  n=length(y)
  y=sort(y)
  f_i_n_h=numeric(n-1)
  t=0
  for(j in seq(1,n,by=1)){
  for(i in seq(1,n,by=1)){
    if(j!=i){ # en fesant i=j on a des valeurs non  nul
      t=t+Kh(y[j],y[i],h)
    f_i_n_h[j]=t/((n-1)*h)
      } 
    }
  }
  return(f_i_n_h) 
}
```


